臺灣新竹地方法院刑事判決
110年度交訴字第89號
公  訴  人  臺灣新竹地方檢察署檢察官
被      告  郭朝陽



上列被告因公共危險案件，經檢察官提起公訴（110年度偵字第6
197號），被告於準備程序中就被訴事實為有罪之陳述，經本院
告以簡式審判之旨，並聽取公訴人及被告之意見後，本院合議庭
裁定由受命法官獨任依簡式審判程序審理，判決如下：
    主  文
郭朝陽駕駛動力交通工具發生交通事故，致人傷害而逃逸，處有
期徒刑陸月，如易科罰金，以新臺幣壹仟元折算壹日。緩刑貳年
。
    事  實
一、郭朝陽於民國110年4月18日21時26分許，駕駛車牌號碼0000
    -00號自用小客車，沿新竹縣芎林鄉富林路3段由東南往西北
    （起訴書誤載為西南往東北）方向行駛，行經富林路3段330
    號前時，本應注意車前狀況及與前車保持適當之間隔，隨時
    採取必要之安全措施，而依當時情形，並無不能注意之情事
    ，竟疏未注意同向前方由衛暄蓉所駕駛之車牌號碼0000-00
    號自用小客車已暫停停等紅燈，而往前追撞，致衛暄蓉所駕
    駛之車輛再撞擊正前方由朱億豪（未成傷）駕駛、停等紅燈
    之車牌號碼000-0000號自用小客車，衛暄蓉因而受有頸部挫
    傷、左側膝部挫傷等傷害(起訴書誤載為頭部挫傷，應予更
    正，過失傷害部分另為不起訴處分)。詎郭朝陽肇事致人受
    傷後，竟基於肇事逃逸之犯意，未停留現場照護傷者，得知
    衛暄蓉已報警後遂棄車離去。
二、案經新竹縣政府警察局橫山分局報告臺灣新竹地方檢察署檢
    察官偵查起訴。
    理  由
壹、程序部分
　　本件被告郭朝陽所犯非死刑、無期徒刑或最輕本刑有期徒刑
    3年以上之罪，亦非高等法院管轄第一審案件，且於準備程
    序進行中，被告先就被訴事實為有罪之陳述，經告知被告簡
    式審判程序之旨，並聽取檢察官及被告之意見後，本院裁定
    進行簡式審判程序，故本件之證據調查，依刑事訴訟法第27
    3條之2規定，不受同法第159條第1項、第161條之2、第161
    條之3、第163條之1及第164條至第170條規定之限制，合先
    敘明。
貳、實體部分
一、認定犯罪事實所憑之證據及理由：
    上開犯罪事實，訊據被告郭朝陽於本院準備程序及審理中均
    坦承不諱（本院卷第25、30頁），核與證人即被害人衛暄蓉
    於警詢及偵訊時、證人朱億豪於警詢時之證述情節大致相符
    （見偵卷第7-8頁、第39-40頁），且有卷附道路交通事故現
    場圖、道路交通事故調查報告表(一)、(二)各1份及道路交
    通事故照片44張、新竹馬偕紀念醫院普通診斷證明書1紙、
    新竹縣政府警察局橫山分局職務報告暨所附車輛詳細資料報
    表、現場照片、行車紀錄器截圖、GOOGLE街景圖、被告至所
    說明時之照片等資料1份及行車紀錄器影像光碟1張、臺北榮
    民總醫院新竹分院110年7月28日北總竹醫字第1100001088號
    函暨所附病歷資料1份（見偵卷第9-11頁、第14-15頁、第20
    -30頁、第50-53頁、第54-56頁）可資佐證。足認被告之前
    開自白均與事實相符，本案事證已臻明確，被告犯行堪以認
    定，應依法論科。
二、論罪科刑：
（一）行為後法律有變更者，適用行為時之法律。但行為後之法
      律有利於行為人者，適用最有利於行為人之法律，刑法第
      2條第1項定有明文。本案被告行為後，刑法第185條之4業
      於110年5月28日修正公布、同年月30日施行。修正前原規
      定「駕駛動力交通工具肇事，致人死傷而逃逸者，處1年
      以上7年以下有期徒刑」，修正後於第1項規定「駕駛動力
      交通工具發生交通事故，致人傷害而逃逸者，處6月以上5
      年以下有期徒刑；致人於死或重傷而逃逸者，處1年以上7
      年以下有期徒刑」，並增訂第2項，規定「犯前項之罪，
      駕駛人於發生交通事故致人死傷係無過失者，減輕或免除
      其刑」。比較修正前、後之規定，修正前對於逃逸之被告
      不分其就「肇事」有無過失，一律處1年以上7年以下有期
      徒刑，修正後則將原規定「肇事」修正為「發生交通事故
      」，並以被告就「發生交通事故」有無過失，分別依第1
      項、第2項規定論處，有過失者，以造成傷亡程度輕重異
      其處罰，若非致人於死或重傷，即處以較輕之刑；無過失
      者，尚可減輕或免除其刑，修正後之規定即對被告較為有
      利，依刑法第2條第1項但書規定，自應適用修正後之刑法
      第185條之4第1項前段規定處斷。
（二）核被告所為，係犯刑法第185條之4第1項前段之駕駛動力
      交通工具發生交通事故致人傷害逃逸罪。
（三）爰以行為人之責任為基礎，審酌被告駕駛上開自用小客車
      未遵守道路交通規則，因而肇致交通事故致被害人衛暄蓉
      受有上開傷勢後，竟未未經被害人同意，亦未報警或採取
      必要之救護，逕行駕車離開現場而逃逸，所為應予非難，
      並酌以被告於警詢及檢察官訊問中否認犯行，然已於本院
      準備程序及審理中坦承犯行，並於偵查中已與被害人衛暄
      蓉達成和解之犯後態度，被害人衛暄蓉於偵查中表示不願
      追究，並就肇事逃逸及過失傷害均撤回告訴等情（見偵卷
      第40、59頁），暨其犯罪之動機、目的、手段、所造成之
      危害程度、高中畢業之智識程度、於磚廠工作、離婚、子
      女已滿18歲，經濟狀況勉持之家庭生活狀況（參本院卷第
      31頁）等一切情狀，量處如主文所示之刑，並諭知易科罰
      金之折算標準，以資懲儆。
（四）查被告前未曾因故意犯罪受有期徒刑以上刑之宣告，其因
      一時失慮，致罹刑典，然犯後業與被害人衛暄蓉達成和解
      ，並已於本院準備程序及審理中坦承犯行，業如前述，信
      被告經此偵、審程序之教訓後，當知所警惕而無再犯之虞
      ，是本院認被告所受宣告之刑，以暫不執行為適當，爰依
      刑法第74條第1項第1款之規定，併予宣告緩刑2年，用啟
      自新。
據上論斷，應依刑事訴訟法第273 條之1 第1 項、第299 條第1
項前段，判決如主文。
本案經檢察官張瑞玲提起公訴，檢察官孫立婷到庭執行職務。
中　　華　　民　　國　　110 　年　　11　　月　　12　　日
                  刑事第五庭    法  官  陳麗芬
如不服本判決應於收受本判決後20日內向本院提出上訴書狀，上
訴書狀應敘述具體理由。上訴書狀未敘述上訴理由者，應於上訴
期間屆滿後20日內補提理由書狀於本院(均須按他造當事人之人
數附繕本)「切勿逕送上級法院」。
以上正本證明與原本無異。
中　　華　　民　　國　　110 　年　　11　　月　　12　　日
                                書記官  李佳穎
附錄本案論罪科刑法條：
中華民國刑法第185條之4（110 年 05 月 28 日修正）
駕駛動力交通工具發生交通事故，致人傷害而逃逸者，處六月以
上五年以下有期徒刑；致人於死或重傷而逃逸者，處一年以上七
年以下有期徒刑。
犯前項之罪，駕駛人於發生交通事故致人死傷係無過失者，減輕
或免除其刑。